【裁判字號】    97,訴,1016
【裁判日期】    971020
【裁判案由】    違反毒品危害防制條例
【裁判全文】
臺灣屏東地方法院刑事判決              97年度訴字第1016號
公  訴  人  臺灣屏東地方法院檢察署檢察官
被      告  甲○○
上列被告因違反毒品危害防制條例案件，經檢察官提起公訴（97
年度毒偵字第1296號），被告於準備程序就被訴事實為有罪之陳
述，本院合議庭裁定由受命法官獨任逕行簡式審判程序，並予判
決如下：
    主  文
甲○○施用第一級毒品，處有期徒刑柒月。
    事  實
一、甲○○前於民國92年間因施用毒品案件，經本院以92年度毒
    聲字第1735號裁定送觀察、勒戒，經評定無繼續施用毒品傾
    向，而於93年3 月4 日釋放出所，並經臺灣屏東地方法院檢
    察署檢察官於93年3 月5 日以93年度毒偵字第111 、124 、
    275 號為不起訴處分確定。詎其仍不知戒絕，於前開觀察勒
    戒執行完畢後5 年內，明知海洛因業經公告列為毒品危害防
    制條例第2 條第2 項第1 款之第一級毒品不得非法施用與持
    有，因未戒除施用毒品海洛因之惡習，復基於施用第一級毒
    品之行為決意，於97年4 月8 日上午10時許，在其位於屏東
    縣九如鄉後庄村後庄262 巷35號住處內，以將毒品海洛因倒
    入注射針筒內摻水稀釋後，再以注射針筒注射手臂靜脈之方
    式，施用海洛因1 次。嗣於97年4 月10日9 時30分許，在屏
    東縣里港鄉○○村○○道路上，因騎乘機車形跡可疑，為警
    盤查查獲，且徵得其同意為警採集其尿液送請鑑驗，因嗎啡
    （毒品海洛因之代謝物）係呈現陽性反應，始由警進而查悉
    上情。
二、案經屏東縣警察局里港分局報告屏東地方法院檢察署檢察官
    偵查起訴。
    理  由
一、本案被告甲○○所犯違反毒品危害防制條例罪，並非法定刑
    為死刑、無期徒刑或最輕本刑3 年以上有期徒刑之罪，亦非
    高等法院管轄第一審之案件，而被告於本院準備程序中就被
    訴事實為有罪之陳述，本院合議庭乃裁定由受命法官獨任進
    行簡式審判程序。又簡式審判程序之證據調查，依刑事訴訟
    法第273 條之2 規定，不受同法第159 條第1 項審判外陳述
    排除之限制，再被告對於卷內之各項證據，亦不爭執證據能
    力，故卷內所列之各項證據，自得作為證據，先予敘明。
二、上開事實，業經被告甲○○於警詢、偵查及本院訊問時均坦
    認不諱，而被告為警查獲後所採取之尿液，經送請臺灣檢驗
    科技股份有限公司檢驗結果，嗎啡（毒品海洛因之代謝物）
    係呈現陽性反應，此有屏東縣警察局里港分局毒品案件涉嫌
    人尿液採證編號姓名對照表1 紙及臺灣檢驗科技股份有限公
    司濫用藥物尿液檢驗報告1 份附卷可稽（見警卷第2 、11頁
    ），足見被告上開自白，確與客觀事實相符，堪予採認。又
    本件被告因施用毒品案件，經本院以92年度毒聲字第1735號
    裁定送觀察、勒戒後，認無有繼續施用毒品之傾向，由屏東
    地方法院檢察署檢察官於93年3 月5 日以93年度毒偵字第11
    1 、124 、275 號為不起訴處分確定，此有臺灣高等法院被
    告前案紀錄表及臺灣屏東地方法院檢察署全國施用毒品案件
    紀錄表在卷可查，是被告確有於觀察勒戒執行完畢後，5 年
    內復行施用毒品之罪行。綜此，本件事證已臻明確，被告施
    用毒品海洛因之犯行堪以認定。
三、按海洛因係屬毒品危害防制條例第2 條第2 項第1 款所指之
    第一級毒品，核被告甲○○所為，係犯毒品危害防制條例第
    10 條 第1 項之施用第一級毒品罪。被告施用前持有第一級
    毒品之低度行為，應為其施用第一級毒品之高度行為所吸收
    ，不另論罪。爰審酌被告前已因施用毒品犯行經觀察勒戒，
    竟仍故態復萌，復行施用毒品不輟，無視於毒品對於自身健
    康之戕害及國家對於杜絕毒品犯罪之禁令；惟衡酌施用毒品
    係屬自戕行為，被告犯罪手段尚屬平和，亦未因此而危害他
    人，所生損害尚非鉅大，且被告於犯後於本院審理時坦承犯
    行，尚見悔意之犯罪後態度，另施用毒品者均有相當程度之
    成癮性及心理依賴，其犯罪心態與一般刑事犯罪之本質並不
    相同，應側重適當之醫學治療及心理矯治為宜，暨檢察官於
    本院審理時對被告具體求刑之刑度範圍等一切情狀，量處如
    主文所示之刑，以資懲儆。
據上論斷，應依刑事訴訟法第273 條之1 第1 項、第299 條第1
項前段，毒品危害防制條例第10條第1 項，刑法第11條前段，判
決如主文。
本案經檢察官劉文賓到庭執行職務。
中    華    民    國    97    年    10    月    20    日
                  刑事第三庭    法  官  陳怡先
以上正本證明與原本無異。
如不服本判決應於收受本判決送達後十日內向本院提出上訴書狀
，其未敘述上訴理由者，應於上訴期間屆滿後二十日內向本院補
提理由書狀（均須按他造當事人之人數附繕本）「切勿逕送上級
法院」
中    華    民    國    97    年    10    月    20    日
                                書記官  郭松菊
附錄論罪所犯法條
毒品危害防制條例第10條
施用第一級毒品者，處6月以上5年以下有期徒刑。
施用第二級毒品者，處3年以下有期徒刑。


司法院資訊處製作；財團法人民間司法改革基金會備份。
